臺灣桃園地方法院民事判決　　　　　　　96年度訴字第1548號
原　　　告　甲○○
被　　　告　乙○○
上列當事人間損害賠償事件，原告就本院96年度簡上字第268 號
妨害自由案件提起刑事附帶民事訴訟（96年度簡上附民字第17號
），經本院刑事庭裁定移送，於民國96年11月29日言詞辯論終結
，本院判決如下：
    主      文
被告應給付原告新台幣參萬元及自民國九十六年六月二十七日起
至清償日止，按週年利率百分之五計算之利息。
原告其餘之訴駁回。
訴訟費用由被告負擔百分之三，餘由原告負擔。
原告假執行之聲請駁回。
    事實及理由
一、原告起訴主張被告為代訴外人許韶軒向原告索討債務，竟基
    於恐嚇之犯意，於民國96年1 月7 日凌晨2 時25分許，以電
    話向原告恫稱「不還錢就對你家人不利」、「再錄音就把你
    耳朵割掉」，並恐嚇將到原告任職之公司找原告，致原告心
    生畏懼，案經本院以96年度簡上字第268 號刑事判決判處被
    告有罪確定。原告原任職桃園救護車股份有限公司，月薪為
    新台幣（下同）28,000元，因被告上開恐嚇行為，致原告心
    生畏懼而工作不保，自96年1 月起至同年11月止已11個月無
    法工作，被告應賠償原告薪資損失共308,000 元。又原告原
    為元培科技大學生物技術研究所學生，因被告上開恐嚇行為
    ，失去工作無法繳學費而休學，原告未婚、無小孩，名下不
    動產已遭法院拍賣，需扶養雙親，偶以發海報維生，被告應
    賠償原告慰撫金692,000 元等語。並聲明被告應賠償原告10
    0 萬元，及自刑事附帶民事訴訟起訴狀繕本送達之翌日（96
    年6 月27日）起至清償日止，按週年利率5 ％計算之利息，
    暨陳明願供擔保請准為假執行之宣告。
二、被告則以被告固曾口出惡言代訴外人許韶軒向原告討債，惟
    被告不知原告於何公司服務，亦未恐嚇要到原告任職之公司
    找原告，原告辭職係為照顧其生病之母親，與被告之恐嚇行
    為無關。而原告自行休學，及其名下房屋因未繳房貸而遭法
    拍，均與被告之恐嚇行為無關等語資為置辯，並聲明原告之
    訴駁回，並陳明如受不利判決，願供擔保請准宣告免為假執
    行。
三、原告主張被告為代訴外人許韶軒向原告索討債務，竟基於恐
    嚇之犯意，於96年1 月7 日凌晨2 時25分許，以電話向原告
    恫稱「不還錢就對你家人不利」、「再錄音就把你耳朵割掉
    」等語，以此加害生命、身體之事恐嚇原告，使原告心生畏
    懼，案經本院以96年度簡上字第268 號刑事判決判處被告拘
    役40日，減為拘役20日，緩刑2 年確定在案，已為被告所不
    爭執，並經本院調閱上開刑事案件卷證查核屬實，自堪信為
    真實。
四、按因故意或過失，不法侵害他人之權利者，負損害賠償責任
    。不法侵害他人之身體、健康、名譽、自由、信用、隱私、
    貞操，或不法侵害其他人格法益而情節重大者，被害人雖非
    財產上之損害，民法第184 條第1 項前段及第195 條第1 項
    前段分別定有明文。被告以前開言詞恐嚇原告，足致原告心
    生畏懼，已如前述，自屬侵害原告之意思自由，而構成侵權
    行為甚明，依前揭規定，被告應對原告負賠償責任。爰審酌
    原告為研究所肄業，65年9 月5 日生、未婚、無小孩，現以
    發海報維生，需扶養雙親，名下有汽車1 輛，無不動產；被
    告為71年4 月9 日生（年籍見同上刑事卷）大學畢業，係職
    業軍人，每月收入42,558元，沒有不動產，未婚、無小孩，
    每月補貼家用25,000元，本件侵權行為之情節、原告被害程
    度及受恐嚇當日報警處理等一切情狀，本院認原告請求被告
    賠償之慰撫金以3 萬元為相當，其逾此部分之請求，則屬過
    高，不應准許。
五、再按當事人主張有利於己之事實者，就其事實有舉證之責任
    。民事訴訟法第277 條前段定有明文。而侵權行為賠償損害
    之請求權，除須有損害之發生，及有責任原因之事實外，並
    以二者之間有相當因果關係為其成立要件，故侵權行為賠償
    損害之訴訟，受害人須先就上述成立要件為相當之證明，始
    能謂其請求權存在。查，本件原告主張因被告上開恐嚇行為
    ，致其遭工作不保且無法工作，受有11個月薪資損失云云，
    已為被告所否認，且原告不工作之原因諸多，如原告所自陳
    為照顧其術後之母親而辭去工作亦為原因之一。況被告為軍
    人，除以電話恐嚇原告外，並未到過原告任職公司，或有其
    他實害行為，而原告正值30歲之青壯年紀，大學畢業，於受
    恐嚇當日即知報警處理，迭經偵查、審判、請求檢察官上訴
    及民事求償、和解等程序，原告是否僅因債務糾紛而受被告
    電話恐嚇，即因心生畏懼迄今不敢外出工作達11月之久，並
    不工作之狀態持續中，亦非無疑。原告復未能就不工作確係
    因被告恐嚇一事更舉事例證明，自難認定原告迄今無工作確
    係被告上開恐嚇行為所致。原告請求被告賠償其薪資損失
    308,000 元部分，自因不能證明，而不得採信，應予駁回。
六、復按給付無確定期限者，債務人於債權人得請求給付時，經
    其催告而未為給付，自受催告時起，負遲延責任。其經債權
    人起訴，或依督促程序送達支付命令，或為其他相類之行為
    者，與催告有同一之效力；遲延之債務，以支付金錢為標的
    者，債權人得請求依法定利率計算之遲延利息，民法第229
    條第2 項、第233 條第1 項前段分別定有明文。從而，原告
    依侵權行為之法律關係，請求被告給付原告3 萬元，及自起
    訴狀繕本送達之翌日即96年6 月27日起至清償日止，按按週
    年利率5 ％計計算之利息，為有理由，應予准許。原告逾此
    範圍之請求，為無理由，應予駁回。
七、本件原告係於刑事第二審訴訟程序提起附帶民事訴訟，經本
    院刑事庭裁定移送民事庭依第二審訴訟程序審理，其請求金
    額未逾150 萬元，為不得上訴第三審之事件，原告為假執行
    之聲請，於法未合，亦應予駁回。
八、本件事證已臻明確，兩造其餘之主張、陳述及所提之證據資
    料，核與判決結果無何影響，爰不一一論述，附此敘明。
九、據上論結，本件原告之訴為一部有理由，一部無理由，依民
    事訴訟法第79條，判決如主文。
中　　華　　民　　國　　96　　年　　12　　月　　13  　日
                  民事第三庭　審判長法　官　汪智陽
                                    法　官　熊祥雲
                                    法　官　張天民
以上正本係照原本作成
本件不得上訴。
中　　華　　民　　國　　96　　年　　12　　月　　13　　日
                                    書記官　劉彩華
